Archives de Lucien Barou: enregistrements d'anciens combattants de la Première Guerre mondiale, numérisés
AD LOIRE/SAINT ETIENNE
- PENET Jean-Marie (1893 - ), graveur-lithographe puis employé dans la pharmacie de sa femme à Chazay-d'Azergues (Rhône), puis Feurs
  - Enregistrement de Jean-Marie PENET, né en 1893 à Cusset (Allier), graveur-lithographe puis employé dans la pharmacie de sa femme à Chazay-d'Azergues (Rhône), puis Feurs. Partie 2, 01/08/1987; 2NUM73_11AV20_2_1
    Durée 00:59:00
- PETIT Henri (1893 - ), boulanger puis tisseur à Cuinzier
  Cuinzier (Loire, France)
  - Enregistrement d'Henri PETIT, né en 1893, boulanger puis tisseur à Cuinzier. Partie 1, 19/12/1987; 2NUM73_11AV45_2_2
    Fin tronquée. Durée 00:42:18
  - Enregistrement d'Henri PETIT, né en 1893, boulanger puis tisseur à Cuinzier. Partie 2, 19/12/1987; 2NUM73_11AV46_1_1
- PIGERON Ernest (1897 - ), charcutier au Coteau puis à Roanne, retraité à Renaison
  Coteau (Le) (canton); Renaison (Loire, France); Montaiguët-en-Forez (Allier, France)
  - Enregistrement d'Ernest PIGERON, né en 1897 à Montaiguët-en-Forez (Allier), charcutier à au Coteau puis à Roanne, retraité à Renaison. Partie 1, 27/10/1988; 2NUM73_11AV103_1_1
    Durée 00:47:07
  - Enregistrement d'Ernest PIGERON, né en 1897 à Montaiguët-en-Forez (Allier), charcutier à au Coteau puis à Roanne, retraité à Renaison. Partie 2, 27/10/1988; 2NUM73_11AV103_2_1
    Durée 00:41:20
- PINAY Antoine (1891 - 1994), homme politique à Saint-Chamond
  Saint-Chamond (Loire, France)
  - Enregistrement d'Antoine PINAY, né en 1891 à Saint-Symphorien-sur-Coise (Rhône), homme politique à Saint-Chamond, 19/09/1987; 2NUM73_11AV30_1_1
    Fin tronquée. Durée 01:03:19
    - 19/09/1987: Date de contenu
- PIN Claude (1898 - ), agriculteur à Cleppé
  Poncins (Loire, France); Cleppé (Loire, France)
  - Enregistrement de Claude PIN, né en 1898 à Poncins, agriculteur à Cleppé, 07/02/1988; 2NUM73_11AV49_2_2
    Fin tronquée. Durée 00:55:29
    - 07/02/1988: Date de contenu
- PLAGNIAL Gabriel Louis (1891 - ), gérant d'une épicerie Casino puis inspecteur pour la Société Casino, retraité à Roanne
  - Enregistrement de Gabriel Louis PLAGNIAL, né en 1891 à Devesset (Ardèche), gérant d'une épicerie Casino puis inspecteur pour la Société Casino, retraité à Roanne. Partie 1, 10/06/1988; 2NUM73_11AV77_1_2
    Durée 00:20:39
  - Enregistrement de Gabriel Louis PLAGNIAL, né en 1891 à Devesset (Ardèche), gérant d'une épicerie Casino puis inspecteur pour la Société Casino, retraité à Roanne. Partie 2, 10/06/1988; 2NUM73_11AV77_2_1
    Fin tronquée. Durée 01:04:05
- POTIN François (1894 - ), agriculteur, métayer, ouvrier du bâtiment puis retraité à Saint-Just-en-Chevalet
  Saint-Just-en-Chevalet (Loire, France); Gennetines (Allier, France)
  - Enregistrement de François POTIN, né en 1894 à Gennetines (Allier), agriculteur, métayer, ouvrier du bâtiment puis retraité à Saint-Just-en-Chevalet. Partie 3, 29/06/1987; 2NUM73_11AV6_2_3
    Durée 00:10:38
  - Enregistrement de François POTIN, né en 1894 à Gennetines (Allier), agriculteur, métayer, ouvrier du bâtiment puis retraité à Saint-Just-en-Chevalet. Partie 1, 29/06/1987; 2NUM73_11AV8_1_1
  - Enregistrement de François POTIN, né en 1894 à Gennetines (Allier), agriculteur, métayer, ouvrier du bâtiment puis retraité à Saint-Just-en-Chevalet. Partie 2, 29/06/1987; 2NUM73_11AV8_2_1
    Fin tronquée. Durée 01:04:07
- POUZERAT Jean (1893 - ), agriculteur à Arfeuilles et au Breuil (Allier)
  Arfeuilles (Allier, France); Le Breuil (Allier, France)
  - Enregistrement de Jean POUZERAT né en 1893, agriculteur à Arfeuilles et au Breuil (Allier). Partie 1, 05/02/1988; 2NUM73_11AV50_1_1
  - Enregistrement de Jean POUZERAT né en 1893, agriculteur à Arfeuilles et au Breuil (Allier). Partie 2, 05/02/1988; 2NUM73_11AV50_2_1
    Durée 00:58:58
- POYET Etienne (1897 - ), officier de police à Saint-Etienne puis Saint-Bonnet-le-Château
  Sail-sous-Couzan (Loire, France); Saint-Bonnet-le-Château (Loire, France)
  - Enregistrement d'Etienne POYET Etienne, né en 1897 à Sail-sous-Couzan, officier de police à Saint-Etienne puis Saint-Bonnet-le-Château. Partie 1, 01/07/1987; 2NUM73_11AV11_1_1
    Fin tronquée. Durée 01:03:54
  - Enregistrement d'Etienne POYET Etienne, né en 1897 à Sail-sous-Couzan, officier de police à Saint-Etienne puis Saint-Bonnet-le-Château. Partie 2, 01/07/1987; 2NUM73_11AV11_2_1
- PRECHONNET Marcel (1896 - ), employé de la régie des tabac, habitant à Montbrison
  Montbrison (Loire, France); Marcillat-en-Combraille (Allier, France)
  - Enregistrement de Marcel PRECHONNET, né en 1896 à Marcillat (Allier), employé de la régie des tabac habitant à Montbrison, 07/08/1987; 2NUM73_11AV26_1_2
    Fin tronquée. Durée 00:49:25
    - 07/08/1987: Date de contenu
- PRIMPIER Armand (1892 - ), horloger puis représentant en textile à Roanne
  - Enregistrement d'Armand PRIMPIER, né en 1892, horloger puis représentant en textile à Roanne. Partie 1, 2NUM73_11AV13_2_1
  - Enregistrement d'Armand PRIMPIER, né en 1892, horloger puis représentant en textile à Roanne. Partie 2, 2NUM73_11AV14_1_1
    Fin tronquée. Durée 00:54:33
- QUET Jean-Marie (1897 - ), carrier à Essertines-en-Châtelneuf, puis scieur de long à Montbrison
  Essertines-en-Châtelneuf (Loire, France); Montbrison (Loire, France)
  - Enregistrement de Jean-Marie QUET, né en 1897 à Essertines-en-Chatelneuf, carrier à Essertines-en-Châtelneuf, puis scieur de long à Montbrison. Partie 1, 31/07/1987; 2NUM73_11AV18_2_2
    Début et fin tronqués. Durée 00:49:58
  - Enregistrement de Jean-Marie QUET, né en 1897 à Essertines-en-Chatelneuf, carrier à Essertines-en-Châtelneuf, puis scieur de long à Montbrison. Partie 2, 31/07/1987; 2NUM73_11AV19_1_1
- REDON Marius (1894 - ), chaudronnier à Saint-Chamond, facteur à Rive-de-Gier puis Saint-Chamond
  La Grand-Croix (Loire, France; 1860-); Saint-Chamond (Loire, France); Rive-de-Gier (Loire, France)
  - Enregistrement de Marius REDON, né en 1894 à La Grand-Croix, chaudronnier à Saint-Chamond, facteur à Rive-de-Gier puis Saint-Chamond, 18/01/1988; 2NUM73_11AV64_2_1
    Durée 01:02:34
    - 18/01/1988: Date de contenu
- REJONY Séraphin (1898 - ), employé dans une papeterie à Roanne
  - Enregistrement de Séraphin REJONY, né en 1898, employé dans une papeterie à Roanne. Partie 1, 05/07/1987; 2NUM73_11AV14_2_1
    - 05/07/1987: Date de contenu
  - Enregistrement de Séraphin REJONY, né en 1898, employé dans une papeterie à Roanne. Partie 2, 05/07/1987; 2NUM73_11AV15_1_1
    Durée 00:46:19
- RENESSON Jean (1895 - ), prêtre, curé de Dancé
  Dancé (Loire, France; ....-2018); Chevrières (Loire, France)
  - Enregistrement du Père Jean RENESSON, né en 1895 à Chevrières, prêtre, curé de Dancé. Partie 1, 07/05/1988; 2NUM73_11AV72_1_2
    Fin tronquée. Durée 00:13:49
  - Enregistrement du Père Jean RENESSON, né en 1895 à Chevrières, prêtre, curé de Dancé. Partie 2, 07/05/1988; 2NUM73_11AV72_2_1
- RICHARD André (1896 - ), chef de gare, retraité à Andrézieux-Bouthéon
  Cuzieu (Loire, France)
  - Enregistrement d'André RICHARD, né en 1896 à La Valla-en-Gier, chef de gare à Andrézieux-Bouthéon, 25/05/1987; 2NUM73_11AV6_1_1
    Durée 00:46:29
    - 25/05/1987: Date de contenu
- RICHARD Claude (1891 - ), agriculteur et maire de Cuzieu
  Andrézieux-Bouthéon (Loire, France; 1965-); La Valla-en-Gier (Loire, France)
  - Enregistrement de Claude RICHARD, né en 1891, agriculteur et maire de Cuzieu, 23/12/1988; 2NUM73_11AV24_1_1
    Durée 01:00:29
    - 23/12/1988: Date de contenu
- RICHARDIER Jean-Louis (1898 - ), instituteur puis directeur d'école privée, retraité à Bellegarde-en-Forez
  Bellegarde-en-Forez (Loire, France); Chevrières (Loire, France)
  - Enregistrement de Jean-Louis RICHARDIER, né en 1898 à Chevrières, instituteur puis directeur d'école privée, retraite à Bellegarde-en-Forez, 10/07/1996; 2NUM73_11AV100_1_1
    - 10/07/1996: Date de contenu
- RICHARD Joseph (1996 - ), agriculteur à Bourg-Argental
  - Enregistrement de Joseph RICHARD, né en 1996, agriculteur à Bourg-Argental. Partie 1, 05/07/1988; 2NUM73_11AV82_1_3
    Début et fin tronqués. Durée 00:07:32
  - Enregistrement de Joseph RICHARD, né en 1996, agriculteur à Bourg-Argental. Partie 2, 05/07/1988; 2NUM73_11AV82_2_1
    Durée 00:39:55
- RIVEL Joseph (1898 - ), agriculteur à Soleymieux
  Soleymieux (Loire, France)
  - Enregistrement de Joseph RIVEL, né en 1898, agriculteur à Soleymieux. Partie 1, 02/03/1987; 2NUM73_11AV1_1_1
    - 02/03/1987: Date de contenu
  - Enregistrement de Joseph RIVEL, né en 1898, agriculteur à Soleymieux. Partie 2, 02/03/1987; 2NUM73_11AV1_2_1
    Durée 00:57:56
- RIVET Jean (1896 - ), coquetier en gros à Pouilly-sous-Charlieu
  Pouilly-sous-Charlieu (Loire, France)
  - Enregistrement de Jean RIVET, né en 1896, coquetier en gros à Pouilly-sous-Charlieu, 06/02/1988; 2NUM73_11AV52_2_1
    Durée 01:45:31
- RIVOLLIER Pierre (1895 - ), agriculteur à Saint-Victor-sur-Loire
  Saint-Victor-sur-Loire (Loire, France; ....-1969); Saint-Just-sur-Loire (Loire, France; ....-1972)
  - Enregistrement de Pierre RIVOLLIER, né en 1895 à Saint-Just-sur-Loire, agriculteur à Saint-Victor-sur-Loire, 28/07/1987; 2NUM73_11AV16_2_1
- ROCHE Jean (1894 - ), employé dans diverses usines, puis à l'arsenal de Roanne
  Saint-Symphorien-de-Lay (Loire, France); Roanne (Loire, France)
  - Enregistrement de Jean ROCHE, né en 1894 à Saint-Symphorien-de-Lay, employé dans diverses usines, puis à l'arsenal de Roanne. Partie 1, 14/06/1988; 2NUM73_11AV78_1_1
    - 14/06/1988: Date de contenu
  - Enregistrement de Jean ROCHE, né en 1894 à Saint-Symphorien-de-Lay, employé dans diverses usines, puis à l'arsenal de Roanne. Partie 2, 14/06/1988; 2NUM73_11AV78_2_1
- ROCHE Roger (1898 - ), agriculteur à Saint-Marcellin-en-Forez
  Saint-Marcellin-en-Forez (Loire, France); Louroux-de-Bouble (Allier, France)
  - Enregistrement de Roger ROCHE, né en 1898 à Louroux-de-Bouble (Allier), agriculteur à Saint-Marcellin-en-Forez, 22/06/1988; 2NUM73_11AV79_1_1
    Durée 01:01:43
    - 22/06/1988: Date de contenu
- ROCHETTE Marius (1897 - ), agriculteur à Gumières
  Gumières (Loire, France)
  - Enregistrement de Marius ROCHETTE, né en 1897, agriculteur à Gumière. Copie de l'enregistrement original., 03/03/1987; 2NUM73_11AV3_2_1
    Durée 01:03:03
    - 03/03/1987: Date de contenu
  - Enregistrement de Marius ROCHETTE, né en 1897, agriculteur à Gumières. Origistirmement original, 03/03/1987; 2NUM73_11AV4_1_1
    Durée 01:03:10
- ROUSSET Auguste (1898 - ), vitrier miroitier au Coteau
  Roanne (Loire, France); Le Coteau (Loire, France; 1845- )
  - Enregistrement d'Auguste ROUSSET, né en 1898 à Roanne, vitrier miroitier au Coteau. Partie 1, 27/05/1988; 2NUM73_11AV76_1_2
    Durée 00:29:14
  - Enregistrement d'Auguste ROUSSET, né en 1898 à Roanne, vitrier miroitier au Coteau. Partie 2, 27/05/1988; 2NUM73_11AV76_2_1
    Durée 00:33:17
- ROY François (1898 - ), employé au chemin de fer à Lyon, Pierre-Bénite (Rhône) puis Saint-Georges-Hauteville
  Lyon (Rhône, France); Saint-Georges-Haute-Ville (Loire, France); Pierre-Bénite (Rhône, France)
  - Enregistrement de François ROY, né en 1898, employé au chemin de fer à Lyon, Pierre-Bénite (Rhône) puis Saint-Georges-Hauteville. Partie 1, 28/06/1987; 2NUM73_11AV12_1_1
    Durée 01:03:28
    - 28/06/1987: Date de contenu
  - Enregistrement de François ROY, né en 1898, employé au chemin de fer à Lyon, Pierre-Bénite (Rhône) puis Saint-Georges-Hauteville. Partie 2, 28/06/1987; 2NUM73_11AV12_2_1
    Durée 00:35:09
- SABATIER Pierre (1893 - ) métallurgiste à l'usine Holtzer d'Unieux résidant à Firminy
  Firminy (Loire, France); Unieux (Loire, France)
  - Enregistrement de Pierre SABATIER, né en 1893 né à Firminy, métallurgiste à l'usine Holtzer d'Unieux résidant à Firminy, 05/04/1989; 2NUM73_11AV90_2_1
- SALANON Jean (1894 - ), agriculteur à Saint-Georges-Hauteville
  Saint-Georges-Haute-Ville (Loire, France)
  - Enregistrement de Jean SALANON, né en 1894, agriculteur à Saint-Georges-Hauteville. Partie 1, 22/06/1987; 2NUM73_11AV5_2_1
  - Enregistrement de Jean SALANON, né en 1894, agriculteur à Saint-Georges-Hauteville. Partie 2, 22/06/1987; 2NUM73_11AV6_2_1
    Durée 00:26:26
- SAURON Antoine (1898 - ), comptable à Saint-Etienne
  - Enregistrement d'Antoine SAURON, né en 1898, comptable à Saint-Etienne. Partie 1, 09/03/1988; 2NUM73_11AV61_1_2
    Durée 00:53:04
    - 09/03/1988: Date de contenu
  - Enregistrement d'Antoine SAURON, né en 1898, comptable à Saint-Etienne. Partie 2, 09/03/1988; 2NUM73_11AV61_2_1
    Durée 00:06:22
- SEUX Louis (1897 - ), chef de fabrication dans une usine textile à Saint-Chamond
  - Enregistrement de Louis SEUX, né en 1897, chef de fabrication usine textile à Saint-Chamond. Partie 1, 12/02/1988; 2NUM73_11AV53_1_1
  - Enregistrement de Louis SEUX, né en 1897, chef de fabrication usine textile à Saint-Chamond. Partie 2, 12/02/1988; 2NUM73_11AV53_2_1
    Durée 01:03:17
- SIBERT Antoine (1891 - ), agriculteur puis forgeur de chaîne à Génilac
  Genilac (Loire, France; 1973-)
  - Enregistrement d'Antoine SIBERT, né en 1891, agriculteur puis forgeur de chaîne au hameau de Tapigneux à Génilac. Partie 1, 22/12/1987; 2NUM73_11AV47_2_2
    Durée 00:33:12
    - 22/12/1987: Date de contenu
  - Enregistrement d'Antoine SIBERT, né en 1891, agriculteur puis forgeur de chaîne au hameau de Tapigneux à Génilac. Partie 2, 22/12/1987; 2NUM73_11AV48_1_1
- SOLNON Alphonse (1896 - ), menuisier à Deux-Chaises (Allier), Saint-Germain-Laval, Le Coteau, Roanne, retraité à Vougy
  Vougy (Loire, France); Saint-Germain-Laval (Loire, France); Le Coteau (Loire, France; 1845- ); Roanne (Loire, France); Deux-Chaises (Allier, France)
  - Enregistrement d'Alphonse SOLNON, né en 1896 à Deux-Chaises (Allier), menuisier à Deux-Chaises (Allier), Saint-Germain-Laval, Le Coteau, Roanne retraité à Vougy. Partie 1, 18/12/1987; 2NUM73_11AV42_2_2
    Durée 00:47:03
  - Enregistrement d'Alphonse SOLNON, né en 1896 à Deux-Chaises (Allier), menuisier à Deux-Chaises (Allier), Saint-Germain-Laval, Le Coteau, Roanne retraité à Vougy. Partie 2, 18/12/1987; 2NUM73_11AV43_1_1
- SOUCHON Antonin, dit Antoine (1893 - ), boulanger à Roanne
  Lentigny (Loire, France); Roanne (Loire, France)
  - Enregistrement d'Antonin dit Antoine SOUCHON, né en 1893 à Lentigny, boulanger à Roanne. Partie 1, 06/04/1989; 2NUM73_11AV91_2_2
    Fin tronquée. Durée 00:38:00
  - Enregistrement d'Antonin dit Antoine SOUCHON, né en 1893 à Lentigny, boulanger à Roanne. Partie 2, 06/04/1989; 2NUM73_11AV92_2_1
    Durée 00:42:50
- SOULIER Louis (1894 - ), garagiste à Saint-Etienne
  Tarentaise (Loire, France); Saint-Etienne (Loire, France)
  - Enregistrement de Louis SOULIER, né en 1894 à Tarentaize, garagiste à Saint-Etienne. Partie 1, 28/12/1987; 2NUM73_11AV65_1_1
  - Enregistrement de Louis SOULIER, né en 1894 à Tarentaize, garagiste à Saint-Etienne. Partie 2, 28/12/1987; 2NUM73_11AV65_2_1
    Durée 00:17:15
- SUARD Charles (1898 - ), serrurier à Paris, concierge à l'hôpital Saint-Joseph de Lyon, retraité à Marcilly-le-Châtel
  Paris (France); Lyon (Rhône, France); Marcilly-le-Châtel (Loire, France); Torcy (Seine-et-Marne, France)
  - Enregistrement de Charles SUARD, né en 1898 à Torcy (Seine-et-Marne), serrurier à Paris, concierge à l'hôpital Saint-Joseph de Lyon, retraité à Marcilly-le-Châtel. Partie 1, 08/10/1993; 2NUM73_11AV99_1_1
    - 08/10/1993: Date de contenu
  - Enregistrement de Charles SUARD, né en 1898 à Torcy (Seine-et-Marne), serrurier à Paris, concierge à l'hôpital Saint-Joseph de Lyon, retraité à Marcilly-le-Châtel. Partie 2, 08/10/1993; 2NUM73_11AV99_2_1
    Durée 00:40:11
- THORAL Albert (1895 - ), agriculteur à Mably puis Saint-Germain-Lespinasse
  Mably (Loire, France); Saint-Germain-Lespinasse (Loire, France)
  - Enregistrement d'Albert THORAL, né en 1895 à Mably, agriculteur à Mably puis Saint-Germain-Lespinasse, 22/12/1988; 2NUM73_11AV88_2_1
    Durée 00:59:31
- TRONCY Eugène (1896 - ), tisseur à Belmont-de-la-Loire
  Belmont-de-la-Loire (Loire, France )
  - Enregistrement d'Eugène TRONCY, né en 1896, tisseur à Belmont-de-la-Loire. Partie 1, 27/02/1988; 2NUM73_11AV58_2_1
  - Enregistrement d'Eugène TRONCY Eugène, né en 1896, tisseur à Belmont-de-la-Loire. Partie 2, 27/02/1988; 2NUM73_11AV59_1_1
    Durée 00:41:01
- VERDIER Etienne Marius (1897 - ), agriculteur à Rozier-en-Donzy
  Rozier-en-Donzy (Loire, France)
  - Enregistrement d'Etienne Marius VERDIER, né en 1897, agriculteur à Rozier-en-Donzy. Partie 1, 25/05/1988; 2NUM73_11AV74_1_1
  - Enregistrement d'Etienne Marius VERDIER, né en 1897, agriculteur à Rozier-en-Donzy. Partie 2, 25/05/1988; 2NUM73_11AV74_2_1
    Fin tronquée. Durée 00:34:44
- VILLEMAGNE René (1895 - ), chapelier à Chazelles-sur-Lyon puis prothésiste dentaire à Saint-Etienne
  Saint-Etienne (Loire, France); Chazelles-sur-Lyon (Loire, France)
  - Enregistrement de René VILLEMAGNE René, né en 1895 à Chazelles-sur-Lyon, chapelier à Chazelles-sur-Lyon puis prothésiste dentaire à Saint-Etienne.. Partie 1, 07/03/1988; 2NUM73_11AV60_1_3
    Fin tronquée. Durée 00:15:49
    - 07/03/1988: Date de contenu
  - Enregistrement de René VILLEMAGNE René, né en 1895 à Chazelles-sur-Lyon, chapelier à Chazelles-sur-Lyon puis prothésiste dentaire à Saint-Etienne.. Partie 2, 07/03/1988; 2NUM73_11AV60_2_1
  - Enregistrement de René VILLEMAGNE René, né en 1895 à Chazelles-sur-Lyon, chapelier à Chazelles-sur-Lyon puis prothésiste dentaire à Saint-Etienne.. Partie 3, 07/03/1988; 2NUM73_11AV61_1_1
    Fin tronquée. Durée 00:11:46
- VILLETELLE Félix(1895 - ), passementier puis employé municipal à Saint-Etienne
  - Enregistrement de Félix VILLETELLE, né en 1895, passementier puis employé municipal à Saint-Etienne, 21/07/1987; 2NUM73_11AV15_2_1
    - 21/07/1987: Date de contenu
- VIRICEL Claudius (1890 - ) agriculteur à Grammond
  Grammond (Loire, France)
  - Enregistrement de Marie TIZIE concernant Claudius VIRICEL, né en 1890, agriculteur de Grammond, 04/03/1988; 2NUM73_11AV60_1_2
    Durée 00:23:59
    - 04/03/1988: Date de contenu
- VIRICEL Victor (1896 - ), tisseur puis agriculteur à Grammond
  - Enregistrement de Victor VIRICEL, né en 1896, tisseur puis agriculteur à Grammond. Partie 1, 18/01/1988; 2NUM73_11AV49_1_1
  - Enregistrement de Victor VIRICEL, né en 1896, tisseur puis agriculteur à Grammond. Partie 2, 18/01/1988; 2NUM73_11AV49_2_1
    Durée 00:08:34
- VIRIEUX Joseph (1898 - ), agriculteur puis arboriculteur à La Cula (Génilac)
  La Cula (Loire, France; 1789-1973)
  - Enregistrement de Joseph VIRIEUX, né en 1898, agriculteur puis arboriculteur à La Cula (Génilac), 22/12/1987; 2NUM73_11AV48_2_1